臺灣高雄地方法院刑事判決　　　　　　 94年度簡上字第501號
上　訴　人　臺灣高雄地方法院檢察署檢察官
被　　　告　己○○
上列上訴人因被告竊盜案件，不服本院高雄簡易庭94年度簡字第
3304號，中華民國94年6 月10日第一審判決（聲請簡易判決處刑
案號：台灣高雄地方法院檢察署94年度速偵字第1016號），提起
上訴，並函送併案審理（94年度偵字第9402號、第10017 號、第
13609 號、第16295 號、94年度核退偵字第326 號），本院管轄
之第二審合議庭認不得以簡易判決處刑，改依通常程序為第一審
之審判，並裁定進行簡式審判程序，判決如下：
    主  文
原判決撤銷。
己○○連續攜帶兇器竊盜，處有期徒刑拾月。
扣案如附表編號4所示之油壓破壞剪壹把，沒收。
    事  實
一、己○○基於意圖為自己不法所有之概括犯意（其中如附表編
    號2 、3 所示部分，則分別與莊得勝、莊光輝基於犯意聯絡
    ），連續於如附表所示之犯罪時間及地點，以如附表所示之
    犯罪方式，竊取如附表所示庚○○等人之財物得手。嗣分別
    於附表所示時、地，為警查獲，並扣得如附表編號4 所示之
    己○○所有供其犯罪使用之油壓破壞剪1 把。
二、案經高雄市政府警察局移送及高雄市政府警察局鼓山分局、
    鹽埕分局、三民第一分局、新興分局報告台灣高雄地方法院
    檢察署檢察官偵查起訴及函送併案審理。
    理  由
一、本件被告己○○所犯係死刑、無期徒刑、最輕本刑為3 年以
    上有期徒刑以外之罪，被告於審判程序中就被訴事實為有罪
    之陳述，經本院告知簡式審判程序之旨，並聽取公訴人及被
    告之意見後，合議庭裁定進行簡式審判程序，合先敘明。
二、訊據被告己○○於本院審理中，對於其有為如附表所示之6
    次竊盜犯行均坦白承認，核與證人甲○○與證人即被害人庚○○、乙○○、戊○○、辛○○、丙○○、丁○○等人於警
    訊中之證述渠等確有如附表所示之財物遭竊等情相符，且如
    附表編號2 、3 所示之犯行，並經共犯莊得勝及莊光輝於警
    訊中供述確有與被告共同為竊盜犯行屬實，此外，復有贓物
    認領保管單7 紙、查獲照片17張在卷可憑，及扣案之被告所
    有供其犯罪使用之油壓破壞剪1 把在卷可資佐證，足認被告
    之自白與事實相符，本件事證明確，其有為如附表所示之竊
    盜犯行，均應堪認定。
三、按扣案之油壓破壞剪1 把，係鐵製，總長61公分、剪刀部分
    寬9 公分、握把部分寬11公分，此業經本院當庭勘驗明確，
    並有照片1 張在卷可憑，是該把油壓破壞剪客觀上足認可對
    人之生命、身體構成威脅，自可作為兇器使用。核被告所為
    ，就附表編號1 、2 、3 、5 、6 所為，均係犯刑法第320
    條第1 項之普通竊盜罪，另附表編號4 所為，則係犯刑法第
    321 條第1 項第3 款之攜帶兇器竊盜罪。被告就附表編號2
    、3 所示之竊盜犯行，分別與莊得勝、莊光輝有犯意聯絡及
    行為分擔，此2 次竊盜犯行應論以共同正犯。另就附表編號
    5 犯行部分，被告所竊取該機車車體及車牌1 面雖分屬被害
    人辛○○及丙○○所有，惟被告係以1 個竊盜故意，為竊取
    該部機車之犯行，而該機車車體及車牌分屬不同被害人所有
    ，並非被告於竊取時所能知悉，且該部機車整體（即含機車
    車體及車牌）仍係由一不詳姓名之人所占有管領中，被告所
    為係侵害一個監督權，故被告此部分犯行，應只成立1 個竊
    盜罪（最高法院29年上字第1403號及62年度台上字第407 號
    判例參照）。被告所為如附表所示6 次竊盜犯行，時間緊接
    ，犯罪方法類似，且觸犯基本構成要件相同之罪名，顯係基
    於概括犯意反覆為之，應依連續犯規定，論以犯罪情節較重
    之攜帶兇器竊盜罪一罪（即附表編號4 所示之犯行），並依
    法加重其刑。檢察官就被告所為如附表編號1 、2 、3 、5
    、6 部分之竊盜犯行，以94年度偵字第9402號、第10017 號
    、第1360 9號、第16295 號及94年度核退偵字第326 號函送
    本院併案審理，此部分犯行雖均未據起訴，惟與檢察官聲請
    簡易判決處刑部分，具有連續犯之裁判上一罪關係，已如上
    述，本院自應一併予以審理。
四、原審以被告罪證明確，並予論罪科刑，固非無見，惟原審未
    及就被告所為如附表編號1 、2 、3 、5 、6 部分之竊盜犯
    行予以審理，容有未洽，檢察官據此提起上訴指摘原判決不
    當，為有理由，自應由本院予以撤銷改判。爰審酌被告不思
    以己力獲取所需，卻僅因一己之私，即任意竊取他人財物，
    且連續犯下6 次竊盜犯行，犯罪情節難認輕微，惟念及被告
    犯後尚知坦認犯行，及其犯罪手段、所竊財物之價值、所竊
    取財物均已由被害人領回與其他一切情狀，量處如主文所示
    之刑，以資懲儆。扣案如附表編號4 所示之油壓破壞剪1 把
    ，為被告所有且係供其犯罪所用之物，業據被告供承屬實，
    應依刑法第38條第1 項第2 款規定，宣告沒收。另附表編號
    5 部分，警方有扣得機車鑰匙1 把，雖係被告竊取機車所用
    之物，惟被告供稱：該把鑰匙係插在機車上等語，難認係被
    告所有之物，本院爰不予宣告沒收，一併敘明。
五、末按檢察官聲請以簡易判決處刑之案件，經法院認為有第45
    1 條之1 第4 項但書之情形者，應適用通常訴訟程序審判之
    ，刑事訴訟法第452 條定有明文；又對於簡易判決之上訴，
    準用刑事訴訟法第3 編第1 章及第2 章之規定，管轄第2 審
    之地方法院合議庭受理簡易判決上訴案件，應依通常程序審
    理，其認案件有刑訴法第452 條之情形者，應撤銷原判決，
    逕依通常程序為第1 審判決，法院辦理刑事訴訟簡易程序案
    件應行注意事項第14項亦有規定。查本件本院於審判中認被
    告尚有其他連續犯之裁判上一罪即上開併案部分之犯罪事實
    ，且不宜量處6 月以下之有期徒刑，足認檢察官之聲請簡易
    判決處刑為不適當，而有刑事訴訟法第451 條之1 第4 項但
    書第2 款之情形，依上揭法律規定，應由本院合議庭逕依通
    常程序審理後，而為第1 審之判決，檢察官或被告如不服本
    判決，仍得於法定上訴期間內，向管轄之第2 審法院提起上
    訴，併予敘明。
據上論斷，應依刑事訴訟法第455 條之1 第1 項、第3 項、第45
2 條、第451 條之1 第4 項但書第2 款、第369 條第1 項前段、
第364 條、第299 條第1 項前段、第273 條之1 第1 項，刑法第
56條、第321 條第1 項第3 款、第38條第1 項第2 款，判決如主
文。
中　　華　　民　　國　　94　　年　　11　　月　　30　　日
                    刑事第15庭  審判長法  官  唐照明
                                      法  官  盧怡秀
                                      法  官  呂憲雄
以上正本證明與原本無異。
如不服本判決，應於收受送達後10日內向本院提出上訴書狀。
中　　華　　民　　國　　94　　年　　12　　月　　01　　日
　　　　　　　　　　　　　　　　　    書記官  吳良美
附錄本判決論罪科刑法條
中華民國刑法第321條第1項第3款
犯竊盜罪而有左列情形之一者，處 6 月以上、 5 年以下有期徒
刑：
一  於夜間侵入住宅或有人居住之建築物、船艦或隱匿其內而犯
    之者。
二  毀越門扇、牆垣或其他安全設備而犯之者。
三  攜帶兇器而犯之者。
四  結夥三人以上而犯之者。
五  乘火災、水災或其他災害之際而犯之者。
六  在車站或埠頭而犯之者。
前項之未遂犯罰之。
附表：
┌─┬───┬─────┬─────────┬─────┐
│編│犯罪行│犯罪時間  │犯罪方式、被害人、│應沒收物品│
│號│為人  │犯罪地點  │所竊財物及查獲經過│          │
├─┼───┼─────┼─────────┼─────┤
│1 │己○○│94年2 月24│徒手將賣場攤架上之│無        │
│  │      │日21時45分│法國VSOP牌洋酒1 瓶│          │
│  │      │許        │竊取得手後，藏放在│          │
│  │      │高雄市三民│外套口袋內。嗣陳應│          │
│  │      │區○○路  │盛經過結帳台，未將│          │
│  │      │356 號家樂│該瓶洋酒取出結帳，│          │
│  │      │福大賣場內│而欲離開賣場之際，│          │
│  │      │          │為該賣場之員工林資│          │
│  │      │          │翔查覺而報警處理。│          │
├─┼───┼─────┼─────────┼─────┤
│2 │己○○│94年4 月21│2 人共同徒手將置放│無        │
│  │莊得勝│日19時20分│該處之庚○○所有鐵│          │
│  │      │許        │質烤漆爐基礎板2 塊│          │
│  │      │高雄市鼓山│，搬運至小拖車上竊│          │
│  │      │區○○○路│取得手後，正欲離開│          │
│  │      │田町倉庫3 │之際為警當場查獲。│          │
│  │      │號前      │                  │          │
├─┼───┼─────┼─────────┼─────┤
│3 │己○○│94年5 月2 │2 人共同徒手將置放│無        │
│  │莊光輝│日15時許  │該處之乙○○所有車│          │
│  │      │高雄市鹽埕│號YF—2381號自小貨│          │
│  │      │區○○街7 │車內之螺絲起子7 把│          │
│  │      │巷110號前 │、剪刀6 把、虎頭鉗│          │
│  │      │          │5 把、工地照明電燈│          │
│  │      │          │4 盞、切鐵機1 台、│          │
│  │      │          │切割機1 台、板手2 │          │
│  │      │          │把、鐵勾3 支、開罐│          │
│  │      │          │器1 個、千斤鼎1 台│          │
│  │      │          │及測量器1 台等竊取│          │
│  │      │          │得手後，正欲離開之│          │
│  │      │          │際，為警當場查獲。│          │
├─┼───┼─────┼─────────┼─────┤
│4 │己○○│94年5 月20│持其所有可為兇器使│油壓破壞剪│
│  │      │日16時30分│用之油壓破壞剪1 把│1 把      │
│  │      │許        │，將停放該處之陳嘉│          │
│  │      │高雄市三民│宏所有腳踏車鎖鍊剪│          │
│  │      │區○○路11│斷後（毀損部分未經│          │
│  │      │8巷內     │提出告訴），竊取該│          │
│  │      │          │腳踏車得手，嗣陳應│          │
│  │      │          │盛於同日17時許，騎│          │
│  │      │          │乘該部腳踏車，行經│          │
│  │      │          │大順路與建興路口時│          │
│  │      │          │為警當場查獲。    │          │
├─┼───┼─────┼─────────┼─────┤
│5 │己○○│94年6 月11│見停放該處由不詳姓│無        │
│  │      │日13時許  │名之人所占有管領中│          │
│  │      │高雄市府北│之機車1 部（該部機│          │
│  │      │路某處    │車車體為辛○○所有│          │
│  │      │          │，於94年4 月8 日22│          │
│  │      │          │時許遭不詳姓名之人│          │
│  │      │          │竊取，另該部機車懸│          │
│  │      │          │掛之機車車牌XBB —│          │
│  │      │          │969 號1 面則為張育│          │
│  │      │          │贏所有，係於94年6 │          │
│  │      │          │月6 日遭不詳姓名之│          │
│  │      │          │人所竊取後，於不詳│          │
│  │      │          │時地，遭人懸掛於上│          │
│  │      │          │揭辛○○所有機車車│          │
│  │      │          │體上）之機車鑰匙未│          │
│  │      │          │取下，即徒手以該把│          │
│  │      │          │鑰匙發動機車後竊取│          │
│  │      │          │得手。嗣己○○於同│          │
│  │      │          │日13時30分許，騎乘│          │
│  │      │          │該部機車搭載不知情│          │
│  │      │          │之石志強，行經高雄│          │
│  │      │          │市鹽埕區○○○路70│          │
│  │      │          │號前時，為警當場查│          │
│  │      │          │獲。              │          │
├─┼───┼─────┼─────────┼─────┤
│6 │己○○│94年7 月12│見停放該處之丁○○│無        │
│  │      │日11時許  │所有車號ZXK —010 │          │
│  │      │高雄市新興│號機車之機車鑰匙未│          │
│  │      │區○○○路│取下，即徒手以該把│          │
│  │      │225號前   │鑰匙發動機車竊取得│          │
│  │      │          │手。嗣己○○於同年│          │
│  │      │          │月14日15時50分許，│          │
│  │      │          │騎乘該部機車搭載不│          │
│  │      │          │知情之夏再生，行經│          │
│  │      │          │高雄市鼓山區河西一│          │
│  │      │          │路211 號前時，為警│          │
│  │      │          │當場查獲。        │          │
└─┴───┴─────┴─────────┴─────┘
